# 请教陈版：关于法院判决的房产

提问人：xu051314 时间：2021-03-02 08:05:04
陈版，您好，法院 2020 年 10 月份判决两套房产归A客户所有，自裁定送到之日起生效，但过户手续截至到 2020 年 12 月 31 日尚未过户完毕。我想请问下，A客户可否在 2020 年 11 月份收到裁定之日时，将这两套房产确认为固定资产并计提折旧?有评估报告

回答人：chenyiwei
资产的确认前提是可以控制该资产，即主导该资产的使用，并取得其相关的绝大多数经济利益。
如果虽然该房屋尚未完成过户，但已被本企业接收，本企业可主导其使用（自用或出租）并获取租金等相关经济利益，则可以确认为固定资产或投资性房地产。反之，则不能确认。